# 在首页下载怎么无法进入

提问人：lrzbo 时间：2019-09-02 22:38:15
在首页下载怎么无法进入

回答人：chenyiwei
因为正在清理其中的违规资料，该频道目前处于关闭状态，以后可能会重新开放，具体时间未知。